【裁判字號】    96,聲,475
【裁判日期】    970310
【裁判案由】    返還提存物
【裁判全文】
臺灣苗栗地方法院民事裁定               96年度聲字第475號
聲  請  人  合作金庫商業銀行股份有限公司
法定代理人  丙○○
代  理  人  乙○○
相  對  人  甲○○
上列聲請人聲請返還提存物事件，本院裁定如下：
    主  文
本院九十四年度存字第七三一號提存事件，聲請人所提存之中央
政府建設公債八十九年度甲類第二期中央政府建設公債（債券代
號：A89102），面額計新臺幣拾萬元，准予返還。
    理  由
一、按訴訟終結後，法院依供擔保人之聲請，通知受擔保利益人
    於一定期間內行使權利並向法院為行使權利之證明而未證明
    者，法院應依供擔保人之聲請，以裁定命返還其提存物，民
    事訴訟法第104 條第1 項第3 款後段定有明文；次按上開關
    於返還提存物之規定，於其他依法令供訴訟上之擔保者準用
    之，民事訴訟法第106 條規定甚明。
二、本件聲請意旨略以：聲請人（原名中國農民銀行股份有限公
    司，於民國95年5 月1 日與原合作金庫銀行股份有限公司合
    併，合併後名稱為合作金庫商業銀行股份有限公司）與相對
    人間清償借款事件，聲請人前遵本院90年度裁全字第1393號
    民事裁定，為擔保假扣押之執行，曾提供交通銀行開發金融
    債券第15期第2 次2 年期債票3 紙，面額共計新臺幣（下同
    ）30萬元（面額10萬元債票3 紙，票號：BU000554、BU0005
    55、BU000556）為擔保，並經本院以90年度存字第899 號擔
    保提存事件提存後，聲請本院90年度執全字第880 號假扣押
    強制執行。嗣聲請人先後聲請本院92年度聲字第130 號、94
    年度聲字第241 號裁定准予變換提存物，最終以本院94年度
    存字第731 號擔保提存事件，提存如主文所示面額共計為30
    萬元之債票在案。茲因聲請人業已撤銷假扣押裁定並撤回假
    扣押執行程序，且聲請本院以96年度聲字第402 號民事裁定
    ，定期催告受擔保利益人即相對人行使權利，而相對人迄未
    就因執行假扣押所受損害對聲請人行使權利，為此爰依民事
    訴訟法第104 條第1 項第3 款之規定聲請返還提存物等語。
三、聲請人前開之主張，業據其提出本院90年度裁全字第1393號
    民事裁定、本院94年度存字第731 號提存書、民事強制執行
    撤回狀、本院96年7 月13日苗院燉90執全儉字第880 號函、
    本院96年度裁全聲字第41號民事裁定暨確定證明書、本院96
    年12月14日苗院燉民孝96聲402 字第34441 號通知等件為證
    ，並經本院依職權調閱上開相關事件卷宗查明屬實，且相對
    人並未於催告期間內對聲請人為損害賠償之請求，亦經本院
    依職權查明無訛，是聲請人聲請返還提存物，核與首揭法條
    規定相符，應予准許。
中    華    民    國    97    年    3     月    10    日
                  民事庭法  官  伍偉華
以上正本係照原本作成。
如不服本裁定應於送達後10日內向本院提出抗告狀，並繳納抗告
費新臺幣1,000元。
                        書記官  黎東成
中    華    民    國    97    年    3     月    10    日


司法院資訊處製作；財團法人民間司法改革基金會備份。
